臺灣桃園地方法院刑事判決
110年度重訴字第7號
公  訴  人  臺灣桃園地方檢察署檢察官 
被      告  林志勇



選任辯護人  吳漢甡律師
            鄭克盛律師
被      告  HENDRI SUSANTO（中文名：許安利，印尼籍）



選任辯護人  袁健峰律師
被      告  陳冠儒


選任辯護人  江鎬佑律師
被      告  丁冠綸



選任辯護人  李典穎律師
上列被告因違反毒品危害防制條例等案件，經檢察官提起公訴（
108年度偵字第25708號、108年度偵字第26268號、109年度偵字
第30999號），本院判決如下：
    主  文
丁○○所犯如附表一編號一至四主文欄所示之罪，各處如附表一編
號一至四主文欄所示之刑。附表一編號一至三部分，應執行有期
徒刑捌年陸月。扣案如附表二編號六、八、十之物均沒收；未據
扣案之犯罪所得新臺幣壹佰柒拾柒萬元沒收，於全部或一部不能
沒收或不宜執行沒收時，追徵其價額。
甲○○ ○○○       所犯如附表一編號一至三主文欄所示之罪，各
處如附表一編號一至三主文欄所示之刑。應執行有期徒刑貳年貳
月。扣案如附表二編號二之物沒收；未據扣案之犯罪所得新臺幣
陸萬元沒收，於全部或一部不能沒收或不宜執行沒收時，追徵其
價額。
扣案如附表二編號一、十一所示之物及其包裝袋貳只均沒收銷燬
。
戊○○、乙○○均無罪。
    事  實
一、丁○○明知古柯鹼係毒品危害防制條例（下簡稱毒品條例）第
    2條第2項第1款所列管之第一級毒品，亦屬行政院依懲治走
    私條例第2條第3項授權公告所列之管制進口物品，未經許可
    ，不得運輸、私運進口及販賣，竟意圖營利，基於販賣第一
    級毒品古柯鹼之犯意，及與甲○○ ○○○       （下以中文名
    許安利稱之）共同基於運輸、私運進口第一級毒品古柯鹼之
    犯意聯絡，分別於下列時間與潘咨諭、丙○○（前揭2人所涉
    違反毒品條例案件，另分別經臺灣新北地方法院以110年度
    審易字第1219號判決確定、及臺灣新北地方檢察署偵查起訴
    ）談妥交易數量及價格後，為履行其交付古柯鹼義務，向居
    住美國、真實年籍不詳之友人STEPHEN LEE購買古柯鹼，惟
    為運輸入境之古柯鹼避免遭查獲，故以每次新臺幣（下同）
    4萬元之代價，委請許安利為其代收夾藏有古柯鹼之包裹，
    而許安利已預見該包裹內藏有屬於管制物品之毒品，仍基於
    共同運輸第四級毒品之犯意聯絡應允之；嗣因許安利見不知
    情之友人戊○○（經本院為無罪判決，詳後述）身體狀況不佳
    、無法工作賺取所需，遂讓戊○○代收該包裹，並每次給予1
    萬元，然戊○○擔心包裹到貨之際，其身體狀況無法開車前往
    許安利處所交付包裹，並見不知情友人乙○○（經本院為無罪
    判決，詳後述）自行開設汽車美容店面，方便收取貨物，即
    再請託乙○○幫忙收取包裹，獲乙○○答應後，將乙○○之姓名、
    電話0000000000、店面地址新北市○○區○○街000號提供予許
    安利，許安利再轉知予丁○○，丁○○、許安利即以上開分工方
    式為下列犯行：
（一）於民國108年5月27日前某日，丁○○與潘咨諭議定以85萬元
      販賣古柯鹼200公克後，隨即向STEPHEN LEE購買，利用不
      知情之航空業者，將古柯鹼夾藏在包裹內、以乙○○為收件
      人郵寄來臺，乙○○於108年5月27日、在上揭汽車美容店收
      受該包裹後，通知戊○○前來，由乙○○駕車搭載戊○○一同前
      往許安利開設、位在新北市○○區○○街00巷00號之雜貨店交
      付予許安利，丁○○受通知前來取貨，並給予許安利4萬元
      報酬，自行將古柯鹼交付潘咨諭。
（二）於108年8月9日前某日，丁○○與丙○○議定以100萬元販賣古
      柯鹼400公克，由STEPHEN LEE將藏有古柯鹼之包裹寄送來
      臺，乙○○於108年8月11日（宅配印單日）收受後，以上開
      方式交付予許安利，許安利依丁○○指示先行拆封包裹紙箱
      ，取出藏放在罐頭內、以真空方式包裝之古柯鹼，丙○○則
      至新北市○○區○○○路0段000巷00號12樓之丁○○居所，繳付
      扣除應代為給予許安利之4萬元之購毒價金後，依丁○○指
      示前往許安利之雜貨店取得古柯鹼，並轉交4萬元予許安
      利。
（三）於108年9月9日前某日，丁○○與潘咨諭議定以114萬元販賣
      古柯鹼400餘公克，亦向STEPHEN LEE購買，由STEPHEN LE
      E利用不知情之航空業者，將藏有古柯鹼、以乙○○為收件
      人之包裹（報單編號：CX-0000000000、主提單號碼：000
      -00000000、分提單號：00000000000）郵寄來臺，該包裹
      於108年9月9日上午4時許，由長榮航空BR-005號班機運抵
      臺灣，並由不知情之中天航空貨運承攬有限公司辦理報關
      ，經內政部警政署航空警察局安全檢查大隊警員與財政部
      關務署臺北關（下簡稱臺北關）關員以X光檢查發覺有異
      ，開驗檢查發現包裹內藏有疑似第一級毒品古柯鹼1包（
      驗前淨重401.24公克、驗餘淨重401.13公克），當場予以
      查扣，並經鑑驗結果確含第一級毒品古柯鹼成分；惟內政
      部警政署航空警察局警員為追查毒品來源，仍由宅配通公
      司於108年9月10日上午10時50許，將包裹送往乙○○之汽車
      美容店，由乙○○收受後通知戊○○前來，共同前往許安利之
      雜貨店，而查獲許安利，扣得附表二編號二至五所示之物
      ，許安利於有偵查犯罪職權之機關或公務員尚未發覺其有
      上述㈠㈡之運輸毒品犯行前自首，並配合供出毒品來源，以
      通訊軟體Wickr me聯繫帳號為「dumplin871mott」之人即
      丁○○，經丁○○指示許安利與帳號「kiwi643728」之人即潘
      咨諭聯繫，相約在新北市○○區○○路0段000號交付包裹，潘
      咨諭則於同年月11日上午9時20分許，至丁○○上開居所付
      清價金114萬元後，前往約定之取貨地點時遭警員當場逮
      捕，而未完成交易，警員再依據潘咨諭之供述，於108年9
      月11日下午4時15分許，在新北市林口區文化三路與中山
      路口拘提丁○○，並帶同警方前往其位在新北市○○區○○路00
      0號11樓居所搜索並扣得如附表二編號六至十一所示之物
      ，始獲悉上情。
二、丁○○明知四氫大麻酚係毒品危害防制條例第2條第1項第2款
    所列管之第二級毒品，非經許可，不得持有，竟基於持有第
    二級毒品之犯意，於不詳時間、地點，取得含有第二級毒品
    四氫大麻酚之大麻1包後非法持有之，嗣因警員於前揭案件
    對丁○○為上開搜索扣押，扣得如附表二編號十一所示之大麻
    ，因而查悉上情。
三、案經內政部警政署航空警察局移送臺灣桃園地方檢察署檢察
    官偵查起訴。
    理  由
甲、有罪部分
壹、程序部分：
　　按刑事審判上之共同被告，係為訴訟經濟等原因，由檢察官
    或自訴人合併或追加起訴，或由法院合併審判所形成，其間
    各別被告及犯罪事實仍獨立存在。故共同被告對於其他共同
    被告之案件而言，為被告以外之第三人，本質上屬於證人，
    為確保被告對證人之詰問權，證人於審判中，應依法定程序
    ，到場具結陳述，並接受被告之詰問，其陳述始得作為認定
    被告犯罪事實之判斷依據（最高法院93年度臺上字第5726號
    判決意旨參照），惟按被告以外之人於審判外之陳述，雖不
    符刑事訴訟法第159條之1至第159條之4之規定，然經當事人
    於審判程序同意作為證據，法院審酌該言詞陳述或書面陳述
    作成時之情況，認為適當者，亦得為證據；當事人、代理人
    或辯護人於法院調查證據時，知有刑事訴訟法第159條第1項
    不得為證據之情形，而未於言詞辯論終結前聲明異議者，視
    為有前項之同意，刑事訴訟法第159條之5定有明文。經查，
    本判決以下所引用被告丁○○、許安利以外之人於審判外之言
    詞或書面陳述，雖屬傳聞證據，惟據被告丁○○、許安利及其
    等之辯護人於本院準備程序分別表示同意有證據能力、對於
    證據能力沒有意見（見本院卷一第116頁），本院審酌上開
    證據資料製作時之情況，尚無違法不當及證明力明顯過低之
    瑕疵，亦認為以之作為證據應屬適當，揆諸前開規定，依刑
    事訴訟法第159條之5規定，認均有證據能力。又本判決所引
    卷內之非供述證據，與本案待證事實具有關聯性，且無證據
    證明係公務員違背法定程序所取得，依刑事訴訟法第158條
    之4規定反面解釋，應具證據能力。
貳、實體部分：
一、認定犯罪事實所憑證據及理由：
    上揭犯罪事實，業據被告丁○○於偵查、本院準備程序及審理
    中（見108年度偵字第25708號卷【下稱偵卷一】第267至268
    、269至271、275至276頁；108年度偵字第26268號卷【下稱
    偵卷二】第165至169頁；本院卷一第109至126頁；本院卷二
    第29至33、326頁），及被告許安利於警詢、偵查、本院羈
    押訊問、準備程序及審理時均坦承不諱（見偵卷一第49至54
    、197至201、265至267頁；本院108年度聲羈字第603號卷第
    23至29頁；本院卷一第109至126頁；本院卷二第97至101、3
    26頁），核與證人即共同被告戊○○於警詢、偵查及本院準備
    程序、審理中之證述（見偵卷一第33至37、187至193、205
    至207、411至413頁；本院卷一第185至209頁；本院卷二第1
    35至139、256至260頁）、證人即共同被告乙○○於警詢、偵
    查及本院準備程序、審理中之證述（見偵卷一第19至23、17
    7至183、205至207、421至423頁；本院卷一第185至209頁；
    本院卷二第111至114、261至265頁）均相符，並有內政部警
    政署航空警察局搜索扣押筆錄暨扣押物品目錄表2份、毒品
    案件被告通聯紀錄表3份（乙○○、戊○○、許安利）、通聯調
    閱查詢單、臺北關108年9月9日北竹緝移字第1080100963號
    函、臺北關扣押貨物收據及搜索筆錄、交通部民用航空局醫
    務中心108年9月9日航藥鑑字第0000000號毒品鑑定書、X光
    掃描結果、內政部警政署航空警察局安檢大隊安檢查獲案件
    移辦單、進口快遞貨物簡易申報單、扣押毒品包裹照片、搜
    索扣押被告許安利現場照片、宅配簽收單3紙、宅配明細、
    被告許安利手機內通訊軟體對話翻拍照片2張、內政部警政
    署航空警察局搜索扣押筆錄暨扣押物品目錄表（受執行人丁○○）、毒品案件被告通聯紀錄表2份（潘咨諭、丁○○）、扣
    案之匯款單、法務部調查局濫用藥物實驗室108年10月15日
    調科壹字第10823021930號鑑定書、搜索扣押被告丁○○居所
    現場照片、交通部民用航空局航空醫務中心航藥鑑字第0000
    000號毒品鑑定書（見偵卷一第69至73、79至83、93至100、
    101、103至104、105、109、111至113、115、117、121至12
    3、127、470至473、475頁；見偵卷二第41至43、77至81、8
    7至92、97、237、241至247頁；109年度毒偵字第244號卷第
    15頁）在卷可稽，足認被告丁○○、許安利之任意性自白與事
    實相符，堪予採信。綜上事證，本案犯行明確，應依法論科
    。
二、論罪科刑：
（一）按刑事訴訟法第156條第2項規定：被告或共犯之自白，不
      得作為有罪判決之唯一證據，仍應調查其他必要之證據，
      以察其是否與事實相符。立法旨意乃在防範被告或共犯自
      白之虛擬致與真實不符，故對自白在證據上之價值加以限
      制，明定須藉補強證據以擔保其真實性。所謂補強證據，
      係指除該自白本身之外，其他足以證明該自白之犯罪事實
      確具有相當程度真實性之證據而言，雖所補強者，非以事
      實之全部為必要，但亦須因補強證據之質量，與自白之相
      互利用，足使犯罪事實獲得確信者，始足當之。共犯之自
      白，性質上仍屬被告之自白，縱先後所述內容一致，或經
      轉換為證人而具結陳述，仍屬不利己之陳述範疇，究非自
      白以外之其他必要證據，自不足作為證明其所自白犯罪事
      實之補強證據。又刑法第13條第1 項規定，行為人對於構
      成犯罪之事實，明知並有意使其發生者，為故意（即直接
      故意或確定故意）；第2 項規定，行為人對於構成犯罪之
      事實，預見其發生，而其發生並不違背其本意者，以故意
      論（即間接故意或不確定故意）。不論行為人就構成犯罪
      之事實，係「明知」或「預見」，皆對構成犯罪之事實有
      主觀上之認識，故客觀上構成犯罪之事實必須與行為人主
      觀上所認識者有異的話，乃有「所犯重於所知，從其所知
      」法理之適用（最高法院97年度台上字第1011號、106 年
      度台上字第3193號判決意旨參照）。
（二）查公訴意旨認被告許安利與被告丁○○係基於共同運輸第一
      級毒品古柯鹼之犯意聯絡，而分擔覓得代收者之構成要件
      行為，無非係以扣得附表二編號一之毒品，經鑑驗結果含
      有古柯鹼成分，及被告許安利坦承為被告丁○○覓得戊○○代
      收包裹為據，又被告丁○○於本院準備程序中供稱：當初找
      許安利的時候，我跟他說要寄包裹過來，你要收嗎，他說
      好，我那時候有說包裹是毒品，有跟他說是古柯鹼等語（
      見本院卷一第118頁；本院卷二第31頁），另於本院審理
      中亦結證稱同上（見本院卷二第242頁），然被告丁○○於
      本院審理時證稱其不知道許安利有另外找人代領，我不認
      識另外2位被告戊○○、乙○○等語，審酌古柯鹼為毒品條例
      所列管之第一級毒品，運輸該毒品將涉重罪，當係一般人
      所能認知，且被告丁○○自國外販入、由被告許安利共同運
      輸之古柯鹼數量非微，販售價金高達百萬元，是倘被告丁○○已明確告知被告許安利請其代收夾藏古柯鹼之包裹，衡
      情應會謹慎確認每一經手之人，以確保高額毒品包裹之流
      向，然被告丁○○卻全未過問收件者身分，當可合理認定其
      未將包裹內有高價古柯鹼乙事告知被告許安利；又證人潘
      咨諭於警詢中證稱：我用通訊軟體跟丁○○聯絡，內容簡約
      是我要跟丁○○買古柯鹼，丁○○跟我說他找一個朋友幫忙拿
      貨給我，並給我印尼人的聯絡資訊，叫我跟他自行聯絡，
      於是我跟印尼人相約交易等語（見偵卷二第35至39頁），
      互核被告許安利手機內與被告丁○○之通訊軟體對話翻拍照
      片（見偵卷二第41、43頁），其內容為其等聯繫溝通如何
      與證人潘咨諭取得聯繫，及需相約在安全地點，並無談論
      交付之包裹為何物，是以，依據前揭證述及對話紀錄，均
      顯示被告許安利與證人潘咨諭間之交貨聯繫，係由被告丁○○居中安排，亦無法排除被告丁○○僅係告知被告許安利前
      往交付包裹，而實際上並未告知包裹內容物之情形，是該
      部分事實具有上述疑義，自難僅憑共犯丁○○之供述逕認被
      告許安利明確知悉所收受之包裹均裝有第一級毒品古柯鹼
      。另查被告許安利於本案發生前，並無前科紀錄，有臺灣
      高等法院被告前案紀錄表附卷可憑（見本院卷一第33頁）
      ，基此被告許安利恐難有接觸毒品之機會，雖其曾於108
      年8月9日收受毒品包裹後，將其拆封，而得視見其內裝有
      以真空方式密封之白色塊狀物，然被告許安利平常已無接
      觸毒品之機會，則要求其辨識所見之毒品為何種類，亦屬
      強人所難。從而，依上述卷內相關事證，且檢察官亦未提
      出足資證明被告許安利主觀上明知或可預見此次運輸之毒
      品種類為第一級毒品古柯鹼之相關證據，自難僅憑被告許
      安利坦承為被告丁○○覓得戊○○提供乙○○之收件資料，及遭
      扣案之附表二編號一毒品，經鑑驗結果確實檢測出含有第
      一級毒品古柯鹼成分之事實，逕謂被告許安利係基於與被
      告丁○○共同運輸第一級毒品古柯鹼之犯意聯絡而為，抑或
      主觀上有可預見係運輸第一級毒品古柯鹼，且其發生亦不
      違背其本意之共同運輸第一級毒品之不確定故意犯意聯絡
      ，是公訴意旨此部分所指，尚屬無據，是依「罪證有疑，
      利於被告」之證據法則，至多僅能認定被告許安利主觀上
      係基於運輸第四級毒品亦不違背其本意之不確定故意，依
      循「所知輕於所犯，從其所知」之法理，應僅能論以被告
      許安利所知之運輸第四級毒品之刑責，而不成立運輸第一
      級毒品罪。
（三）次按行為後法律有變更者，適用行為時之法律；但行為後
      之法律有利於行為人者，適用最有利於行為人之法律，刑
      法第2條第1項定有明文。被告丁○○、許安利行為後，毒品
      條例第4條第1項、第4項、第11條第2項、第17條第2項業
      於109年1月15日修正公布，並於109年7月15日施行，毒品
      條例第4條第1項、第4項、第11條第2項之犯罪構成要件雖
      未修正，惟分別將法定刑由「死刑或無期徒刑，得併科2
      千萬元以下罰金」修正為「死刑或無期徒刑，得併科3千
      萬元以下罰金」、由「5年以上12年以下有期徒刑，得併
      科3百萬元以下罰金」修正為「5年以上12年以下有期徒刑
      ，得併科5百萬元以下罰金」、「2年以下有期徒刑、拘役
      或3萬元以下罰金」修正為「2年以下有期徒刑、拘役或20
      萬元以下罰金」，修正後之規定均提高法定刑之罰金額度
      ，均較修正前重；而修正前毒品條例第17條第2項規定：
      「犯第4條至第8條之罪於偵查及審判中均自白者，減輕其
      刑。」，修正後為：「犯第4條至第8條之罪於偵查及歷次
      審判中均自白者，減輕其刑。」，修正前之規定並不以被
      告於歷次審判中均自白為必要，修正後則需偵查及歷次審
      判中均自白始得減輕其刑，是經比較新、舊法，修正後之
      規定並未較有利於被告。比較新舊法之結果，應以修正前
      之規定較有利於被告丁○○、許安利，自應適用修正前之規
      定。
（四）又按古柯鹼係毒品條例第2條第2項第1款所規定之第一級
      毒品，且第一級毒品、第四級毒品均為懲治走私條例第2
      條第3項規定依法律授權行政院公告「管制物品管制品項
      及管制方式」第1點第3 款之管制進出口物品，依法不得
      運輸、私運進口。販賣毒品罪之處罰，旨在嚇阻毒品的流
      通，避免毒害的擴散，是其既遂與否之判斷，自應視毒品
      已否交付，而不在於價款是否給付完畢。又運輸毒品罪之
      成立，只須基於運輸毒品之意思，著手於搬運輸送行為並
      已起運離開現場，犯行即屬既遂，不以運抵目的地為必要
      ，且不以兩地間毒品直接搬運輸送移轉存置於特定地點為
      限，其以迂迴、輾轉方法，利用不相同之運輸工具、方法
      ，將特定之毒品移轉運送至終極目的地者，其各階段之運
      送行為，均不失為「運輸」行為之一種。而走私罪之既遂
      、未遂，係以私運之管制物品已否進入國境為準；如私運
      管制物品已抵國境，走私行為即屬既遂（最高法院109 年
      度台上字第4799號、101 年度台上字第5999號判決意旨參
      照）。
（五）核被告丁○○就犯罪事實一㈠㈡所為，均係犯修正前毒品條例
      第4條第1項之販賣第一級毒品罪、運輸第一級毒品罪，及
      懲治走私條例第2條第1項之私運管制物品進口罪；就犯罪
      事實一㈢所為，係犯修正前毒品條例第4條第6項、第1項之
      販賣第一級毒品未遂罪、運輸第一級毒品罪，及懲治走私
      條例第2條第1項之私運管制物品進口罪；就犯罪事實二所
      為，係犯修正前毒品條例第11條第2項之持有第二級毒品
      罪。就犯罪事實一㈠㈡㈢，被告丁○○均以一行為同時觸犯上
      開3罪，均為想像競合犯，應依刑法第55條規定，從情節
      較重之運輸第一級毒品罪處斷；且均利用不知情之承攬及
      運輸公司將古柯鹼運輸入境我國，均為間接正犯；並與被
      告許安利間，均有犯意聯絡及行為分擔，均為共同正犯。
      就犯罪事實一㈠㈡，被告丁○○因運輸、販賣而持有第一級毒
      品古柯鹼，為運輸第一級毒品之高度行為所吸收，不另論
      罪。被告丁○○所犯上開犯罪事實一㈠㈡㈢、犯罪事實二共4罪
      ，犯意各別，行為互殊，均應予分論併罰。
（六）核被告許安利就犯罪事實一㈠㈡㈢所為，均係犯修正前毒品
      條例第4條第4項之運輸第四級毒品罪，及懲治走條例第2
      條第1項之私運管制物品進口罪。被告許安利均以一行為
      同時觸犯上開2罪，均為想像競合犯，應依刑法第55條規
      定，從一較重之運輸第四級毒品罪處斷；且均利用不知情
      之承攬及運輸公司將古柯鹼運輸入境我國，均為間接正犯
      ；並與被告丁○○間，均有犯意聯絡及行為分擔，均為共同
      正犯。就犯罪事實一㈠㈡，被告許安利因運輸而持有毒品古
      柯鹼，為運輸古柯鹼之高度行為所吸收，不另論罪。被告
      許安利所犯上開犯罪事實一㈠㈡㈢3罪，犯意各別，行為互殊
      ，均應予分論併罰。至公訴意旨認被告許安係係成立3次
      運輸第一級毒品罪，容有未恰，業如前述，然因與本院認
      定之社會基礎事實同一，爰均依刑事訴訟法第300條，變
      更起訴法條。
（七）刑之減輕：
   1、按毒品條例第17條第1項規定犯第4條至第8條、第10條或
      第11條之罪，供出毒品來源，因而查獲其他正犯或共犯者
      ，減輕或免除其刑，旨在鼓勵毒品下游者能翔實供出其上
      游供應者之具體事證，諸如前手之姓名、年籍、住居所、
      連絡電話或其他足資辨別之特徵等，以利進一步擴大查緝
      績效，揪出其他正犯或共犯，遏止毒品泛濫及擴散（最高
      法院109年度台上字第4148號判決意旨參照）。查被告許
      安利於108年9月10日遭拘提到案後，主動以其手機內通訊
      軟體Wickrme與上游聯繫，並與上游指示之潘咨諭聯繫相
      約在新北市○○區○○路0段000號，嗣經警逮捕潘咨諭後，再
      依潘咨諭供述而逮捕本案毒品來源即被告丁○○等情，有內
      政部警政署航空警察局偵查報告、本案起訴書附卷可查（
      見偵卷一第135至148頁），堪認毒品來源即被告丁○○係因
      被告許安利配合偵查作為，先行聯繫實際購毒者後，再供
      警員循線查獲經檢察官偵查、起訴，是被告許安利本案3
      次犯行均符合毒品條例第17條第1項規定，皆應減輕其刑
      。至被告丁○○就犯罪事實一㈡部分，雖經內政部警政署航
      空警察局策動到案提供情資，該局於108年11月18日查獲
      丙○○持有古柯鹼案，並移請臺灣桃園地方檢察署偵查，有
      該局110年11月16日航警刑字第1100039172號函存卷可查
      （見本院卷二第45頁），然被告丁○○所供出之丙○○為其販
      賣毒品之購毒者，當屬本案毒品下游，非屬毒品來源，自
      與前揭規定要件「供出毒品來源」不符，另被告丁○○雖於
      偵查中供稱其上游即外國友人為「STEPHEN LEE」，然其
      並未提供其他任何人別資訊供警員查緝，亦不符合前揭「
      因而查獲」之要件，均無由據此減輕其刑，併予指明。
   2、次按犯第4條至第8條之罪於偵查及審判中均自白者，減輕
      其刑，亦為修正前毒品條例第17條第2項明文。查被告丁○○於偵查及本院審理中均坦承犯行、被告許安利於警詢、
      偵查及本院審理中均坦承犯行，是被告丁○○、許安利就犯
      罪事實一㈠㈡㈢之3次犯行，均有該減刑規定之適用。
   3、另按對於未發覺之罪自首而受裁判者，得減輕其刑，刑法
      第62條前段定有明文。所謂發覺，固非以有偵查犯罪權之
      機關或人員確知其人犯罪無誤為必要，而於對其發生嫌疑
      時，即得謂為已發覺；但此項對犯人之嫌疑，仍須有確切
      之根據得為合理之可疑者，始足當之，若單純主觀上之懷
      疑，要不得謂已發生嫌疑（最高法院72年度台上字第641
      號判決意旨參照）。查被告許安利因被告乙○○於108年9月
      10日收受毒品包裹後，與被告戊○○一同前往其開設之雜貨
      店交付包裹而遭逮捕，至此查緝機關僅能知悉犯罪事實一
      ㈢犯行，嗣被告許安利於108年9月11日上午7時31分許接受
      警詢時，主動供承被告乙○○為其收受包裹3次，並就警員
      提示之宅配明細記載3次收貨紀錄，坦認即為乙○○為其收
      受3次毒品包裹之時間（見偵卷一第52頁），在被告許安
      利接受警詢前，雖警員已取得宅配明細，但此明細僅記載
      收件人為被告乙○○、及收件地址、電話，尚無任何線索可
      知9月10日以外之2次宅配包裹內亦為毒品包裹，亦無從得
      知與被告許安利有關，經被告許安利供承，再經被告乙○○
      於同（11）日9時30分警詢時供承明確（見偵卷一第20至2
      2頁），始查悉犯罪事實一㈠㈡犯行，足認被告許安利在偵
      查機關尚無確切根據可合理懷疑犯罪事實一㈠㈡犯行前，即
      主動告知，核與自首要件相符，爰依刑法第62條前段規定
      減輕其刑。
　 4、再按犯罪之情狀顯可憫恕，認科以最低度刑仍嫌過重者，
      得酌量減輕其刑，刑法第59條定有明文。考其立法理由認
      ，科刑時，原即應依同法第57條規定審酌一切情狀，尤應
      注意該條各款所列事項，以為量刑標準。是刑法第59條所
      謂「犯罪之情狀顯可憫恕」，係指審酌刑法第57條各款所
      列事項以及其他一切與犯罪有關之情狀之結果，認其犯罪
      足堪憫恕者而言，必須犯罪另有特殊之原因與環境等，因
      在客觀上顯然足以引起一般同情，認為縱予宣告法定最低
      度刑，猶嫌過重者，始有其適用（最高法院102年度台上
      字第870號判決、45年度台上字第1165號判決意旨參照）
      。又刑法第59條與第57條適用上固有區別，惟刑法第59條
      所謂「犯罪之情狀」，與刑法第57條所稱之審酌「一切情
      狀」，二者並非有截然不同之範圍，於裁判上酌量減輕其
      刑時，本應就犯罪一切情狀（包括刑法第57條所列舉之10
      款事項），予以全盤考量，審酌其犯罪有無顯可憫恕之事
      由，以為判斷，故適用第59條酌量減輕其刑時，並不排除
      第57條所列舉10款事由之審酌。又是否適用刑法第59條規
      定酌量減輕其刑，係實體法上賦與法院得依職權裁量之事
      項（最高法院108年度台上字第2978號判決意旨參照）。
      查被告丁○○就犯罪事實一㈠㈡㈢所犯修正前毒品危害防制條
      例第4條第1項之運輸第一級毒品罪，其法定刑為死刑或無
      期徒刑，得併科2千萬元以下罰金，然同為運輸第一級毒
      品之行為，其原因動機不一，犯罪情節未必盡同，或有大
      盤毒梟者，亦有中、小盤之分，甚或僅止於吸毒者友儕間
      為求互通有無之有償轉讓者亦有之，其販賣行為所造成危
      害社會之程度自屬有異，法律科處此類犯罪，所設之法定
      最低本刑卻屬相同，且為無期徒刑，不可謂不重。衡諸本
      案被告丁○○運輸、販賣第一級毒品古柯鹼，數量非微，助
      長毒品流通擴散，戕害他人身心健康，本應嚴懲，惟考量
      其前從未有涉犯毒品條例遭判刑之前案紀錄，有臺灣高等
      法院被告前案紀錄表附卷可考（見本院卷一第35至37頁）
      ，販售對象僅潘咨諭、丙○○2人，尚與兜售散布毒品，藉
      以牟取暴利之毒販有別，其犯行對於社會秩序與國民健康
      之危害程度，自難與長期大量販售、散布毒品之專業盤商
      、毒梟等同視之，且本案犯罪事實一㈢之毒品運抵即經臺
      北關查獲，而犯罪事實一㈠㈡均係經被告丁○○於偵查中供述
      始查知販售行為及對象，且其於偵查、本院審理中均坦承
      不諱。綜觀上情，被告丁○○本案犯罪事實一㈠㈡㈢之犯行縱
      依修正前毒品危害防制條例第17條第2項規定減輕其刑後
      ，最低法定刑度仍為20年以下15年以上有期徒刑，宣告最
      低度之刑猶嫌過重，堪認情輕法重，客觀上足以引起社會
      一般人之同情而顯可憫恕，爰就被告丁○○本案所犯3次運
      輸第一級毒品犯行，均依刑法第59條規定酌量減輕其刑。
      又依刑法第70條、第71條第2項規定，均就被告丁○○、許
      安利分別適用之二種以上刑之減輕，遞減其等之刑。
（八）爰以行為人之責任為基礎，審酌被告丁○○非法運輸第一級
      毒品進入國內，加以販賣牟利，並無故持有第二級毒品，
      被告許安利為賺取報酬，可預見被告丁○○託付代收之包裹
      為毒品，仍貿然代為覓得實際得收取之人，均無視於國家
      防制毒品危害之禁令，犯下本案行為，其等所為未能正視
      毒品所可能對他人健康造成之戕害，僅為一己私利，讓毒
      品流入國內，造成施用毒品人口增加之風險，甚而對社會
      治安造成危害，行為實屬不該，惟念及其等犯後均始終坦
      認犯行，又販賣毒品對象人數不多，造成前述風險及危害
      之程度相對較低，另被告丁○○持有毒品數量甚微，兼衡被
      告丁○○僅在美國接受教育程度至國中一年級，返臺後因語
      言障礙，未繼續就學，目前需扶養2名未成年子女，而被
      告許安利為印尼華僑，來臺就讀高中、大學，目前育有2
      名年僅3歲、1歲之幼子，經營印尼雜貨店，及其等二人均
      無前科之素行等一切情狀，分別量處如附表一主文欄所示
      之刑，並就附表一編號一至三，分別定如主文所示之應執
      行刑。　　　　　　
三、沒收：
（一）按查獲之第一級、第二級毒品及專供製造或施用第一級、
      第二級毒品之器具，不問屬於犯罪行為人與否，均沒收銷
      燬之。犯第4條至第9條、第12條、第13條或第14條第1項
      、第2項之罪者，其供犯罪所用之物，不問屬於犯罪行為
      人與否，均沒收之，分別為毒品條例第18條第1項、第19
      條第1項明定。查本案扣得之附表二編號一、十一所示之
      毒品，分別經鑑驗含有古柯鹼成分、四氫大麻酚成分，有
      前揭交通部民用航空局航空醫務中心毒品鑑定書2份、法
      務部調查局濫用藥物實驗事件定書在卷可佐，爰依前揭規
      定，均宣告沒收銷燬之；另盛裝前揭毒品之包裝袋，因沾
      附有該盛裝之毒品而難以完全析離，復無析離之必要與實
      益，應當整體視為毒品宣告沒收銷燬，至鑑驗耗盡之部分
      已滅失，自無庸再宣告沒收銷燬，併此說明。又被告丁○○
      遭搜索扣押之附表二編號八、十之物，及被告許安利遭搜
      索扣押之附表二編號二之物，均為供被告丁○○、許安利犯
      本案所用之物，業據其等供承在卷（見本院卷一第120、1
      23至124頁），爰依法分別在被告丁○○、許安利所犯罪項
      下，宣告沒收。至附表二編號三、九所示之物分別為被告
      許安利、被告丁○○之妻所有，均非供犯本案所用之物，均
      與本案無關，及附表二編號七之物為被告丁○○為支付本案
      毒品價金而匯款之單據，然並非違禁物，亦非供犯罪所用
      、犯罪預備之物或犯罪所生之物，故均不予宣告沒收。
（二）次按犯罪所得，屬於犯罪行為人者，沒收之。前2項之沒
      收，於全部或一部不能沒收或不宜執行沒收時，追徵其價
      額。扣案之附表二編號六所示被告丁○○所有新臺幣仟元紙
      鈔1140張，合計114萬元，為被告丁○○犯犯罪事實一㈢所得
      之毒品價金，業據被告丁○○供承在卷（見本院卷一第120
      頁），又被告丁○○犯犯罪事實一㈠㈡所獲得之價金85萬元、
      100萬元，扣除各次給予被告許安利之4萬元，為177萬元
      ，均屬被告丁○○犯本案之犯罪所得，爰依法就扣案之114
      萬元宣告沒收，就未據扣案之177萬元，宣告沒收，於全
      部或一部不能沒收或不宜執行沒收時，追徵其價額。而被
      告許安利因犯本案犯罪事實一㈠㈡而獲得報酬各4萬元，扣
      除各給予被告戊○○之1萬元，為6萬元，雖未據扣案，亦應
      依法宣告沒收，於全部或一部不能沒收或不宜執行沒收時
      ，追徵其價額。至附表二編號四扣得之現金，為被告許安
      利預計給予被告戊○○之款項，業據被告許安利陳述明確（
      見本院卷第123頁），然被告戊○○之行為經本院認定無罪
      （詳後述），又被告許安利尚未自被告丁○○處取得報酬，
      此現金應為被告許安利先行墊付之款項，爰不予宣告沒收
      。又附表二編號五之紙鈔為被告許安利所有，且無證據證
      明該現金為本案犯罪所得，亦不予宣告沒收。
四、驅逐出境︰
    按外國人受有期徒刑以上刑之宣告者，得於刑之執行完畢或
    赦免後，驅逐出境，刑法第95條定有明文。是否一併宣告驅
    逐出境，由法院酌情依職權決定之，採職權宣告主義。但驅
    逐出境，係將有危險性之外國人驅離逐出本國國境，禁止其
    繼續在本國居留，以維護本國社會安全所為之保安處分，對
    於原來在本國合法居留之外國人而言，實為限制其居住自由
    之嚴厲措施。故外國人犯罪經法院宣告有期徒刑以上之刑者
    ，是否有併予驅逐出境之必要，應由法院依據個案之情節，
    具體審酌該外國人一切犯罪情狀及有無繼續危害社會安全之
    虞，審慎決定之，尤應注意符合比例原則，以兼顧人權之保
    障及社會安全之維護（最高法院94年度台上字第404號判決
    意旨參照）。查被告許安利之高中、大學階段皆在我國就學
    ，並於104年間與配偶李斐利結婚長住我國，自行開設雜貨
    店，取得我國永久居留權，在我國生育2名未成年子女，其
    配偶、子女亦均取得依親居留權等情，有其提出之畢業證書
    、結婚證書譯本、房屋租賃契約書、居留證、出生證明為據
    （見本院卷一第131至151頁），顯見其生活與我國連結性強
    ，對於我國之生活依存性甚高，生活狀況實與本國人無異，
    復考量其涉犯本件犯罪雖屬重罪，然考量其行為、情節尚非
    重大，客觀上尚難認有何繼續危害社會安全之虞，故本院認
    無適用刑法第95條規定諭知被告許安利於刑之執行完畢或赦
    免後併予驅逐出境之必要。
乙、無罪部分
一、公訴意旨略以：被告戊○○、乙○○就上開有罪部分犯罪事實欄
    一所載之犯行，基於與被告丁○○、許安利共同運輸第一級毒
    品古柯鹼之犯意聯絡，由被告戊○○將被告乙○○之姓名、電話
    、地址提供予被告許安利，再由許安利轉交予被告丁○○，供
    被告丁○○寄送自美國訂購之第一級毒品古柯鹼來臺，並由被
    告乙○○實際收受毒品包裹後，與被告戊○○共同交付予被告許
    安利，因認被告戊○○、乙○○係犯修正前毒品條例第4條第1項
    之運輸第一級毒品、懲治走私條例第2條第1項之私運管制物
    品進口罪嫌等語。
二、按犯罪事實應依證據認定之，無證據不得認定犯罪事實。不
    能證明被告犯罪或其行為不罰者，應諭知無罪之判決。檢察
    官就被告犯罪事實，應負舉證責任，並指出證明之方法，刑
    事訴訟法第154條第2項、第301條第1項、第161條第1項分別
    定有明文。次按事實之認定，應憑證據，如未能發現相當證
    據，或證據不足以證明，自不能以推測或擬制之方法，以為
    裁判基礎（最高法院40年度台上字第86號判決意旨參照）。
    而認定不利於被告之事實，須依積極證據，苟積極證據不足
    為不利於被告事實之認定時，即應為有利於被告之認定，更
    不必有何有利之證據（最高法院30年度上字第816號判決意
    旨參照）。所謂認定犯罪事實之積極證據，雖不以直接證據
    為限，間接證據亦包括在內，然而無論直接或間接證據，其
    為訴訟上之證明，須於通常一般之人均不致有所懷疑，而得
    確信其為真實之程度者，始得據為有罪之認定，倘其證明尚
    未達到此一程度，而有合理之懷疑存在時，自不能以推測或
    擬制之方法，以為有罪裁判之基礎（最高法院76年度台上字
    第4986號判決意旨參照）。　　
三、公訴意旨認被告戊○○、乙○○共同涉犯修正前毒品條例第4條
    第1項之運輸第一級毒品罪、懲治走私條例第2條第1項之私
    運管制物品進口罪嫌，無非係以證人即共同被告許安利於警
    詢、偵查中及本院羈押訊問之證述、內政部警政署航空警察
    局搜索扣押筆錄暨扣押物品目錄表、毒品案件被告通聯紀錄
    表、通聯調閱查詢單、臺北關108年9月9日北竹緝移字第108
    0100963號函、臺北關扣押貨物收據及搜索筆錄、交通部民
    用航空局醫務中心108年9月9日航藥鑑字第0000000號毒品鑑
    定書、X光掃描結果、內政部警政署航空警察局安檢大隊安
    檢查獲案件移辦單、進口快遞貨物簡易申報單、扣押毒品包
    裹照片、搜索扣押被告許安利現場照片、宅配簽收單3紙、
    宅配明細、被告許安利手機內通訊軟體對話翻拍照片2張、
    扣案之匯款單、法務部調查局濫用藥物實驗室108年10月15
    日調科壹字第10823021930號鑑定書、搜索扣押被告丁○○居
    所現場照片為主要論據。
四、訊據被告戊○○固不否認找被告乙○○幫被告許安利收受包裹之
    行為，被告乙○○亦不否認為被告戊○○收受包裹之事實，然其
    等2人均堅詞否認有何共同運輸第一級毒品、私運管制物品
    進口之犯行，被告戊○○辯稱：我有收包裹，但是我不知道裡
    面是毒品等語，辯護人為被告戊○○辯護略以：被告戊○○在偵
    訊時表示他與乙○○曾懷疑過包裹之內容物，他們現場有搖過
    ，認為裡面是酒類，且同案被告許安利在偵訊時表示戊○○有
    詢問包裹內容，但其並未告知戊○○，以上可證被告戊○○不知
    道包裹內為何物，所以即便被告戊○○與乙○○曾懷疑包裹內是
    違禁物，亦不等於他們認知裡面是第一級毒品等語；被告乙○○辯稱：我以為是戊○○跟朋友投資，要高價賣，因為戊○○有
    叫電子菸，我以為他的利潤比較高願意分給我一些紅利，我
    會幫戊○○介紹客人買電子菸等語，辯護人為其辯護略以：被
    告乙○○是受到同案被告的利用，被告乙○○確實有收取包裹的
    客觀事實，但主觀上不知道是毒品，且被告乙○○亦曾幫友人
    及相當熟識之洗車客人代收包裹，主觀上無任何不法犯意等
    語。
五、本院之判斷：
（一）被告乙○○曾分別於108年5月27日、同年8月11日、同年9月
      10日以其名義，受被告戊○○之託代為收受被告丁○○自美國
      購買輸入之第一級毒品古柯鹼包裹，而經臺北關於108年9
      月9日查獲並扣案之毒品，經鑑驗結果確含有古柯鹼成分
      等情，固經被告戊○○、乙○○坦認無誤，並有宅配簽收單3
      紙、宅配明細、前揭臺北關扣押貨物收據及搜索筆錄、交
      通部民用航空局醫務中心108年9月9日航藥鑑字第0000000
      號毒品鑑定書、法務部調查局濫用藥物實驗室108年10月1
      5日調科壹字第10823021930號鑑定書可證，然此尚無法證
      明被告戊○○、乙○○主觀上是否確實認知該包裹內為第一級
      毒品古柯鹼，抑或其等可預見包裹內為第一級毒品古柯鹼
      ，而容任己之行為構成運輸第一級毒品要件之心態。
（二）查證人即共同被告許安利於警詢中證稱：我的下游只對戊○○，戊○○是我大學同學，我不認識乙○○，收受本案貨物前
      戊○○有向我詢問貨物內容，我跟他說我也不知道貨物內容
      為何，叫他負責收貨即可等語（見偵卷一第49至54頁），
      於偵訊中證稱：我沒有跟戊○○說包裹裡面是什麼，他不知
      道等語（見偵卷一第197至201頁），於本院審理中結證稱
      ：我跟戊○○是大學同學，算是很熟的朋友，我沒有跟戊○○
      講好報酬，只是我拿到報酬，會拿部分的錢給他，我不知
      道戊○○何時再找乙○○收包裹，我有點忘記我跟乙○○見過幾
      次面，好像是兩次，是乙○○陪戊○○拿包裹來的時候，乙○○
      或戊○○有問過我包裹是什麼，我記得我回答不知道，我沒
      有跟戊○○或乙○○提過包裹裡面是什麼，我第二次拆開，看
      到白色的東西包在塑膠袋裡面，放在鐵罐裡、鐵罐裡面有
      水，義大利麵是放在鐵罐外，外面才是紙盒，戊○○及乙○○
      沒有看到等語（見本院卷二第247至255頁）。被告戊○○於
      偵訊中供稱：108年年初時，我到許安利的雜貨店找許安
      利聊天時，我跟他說因為生病無法上班想要賺錢，他就問
      我輕鬆的錢要不要賺，就是收包裹，我問他是什麼東西，
      他說不要問，我就答應許安利，我那時行動不便，就請乙○○收，乙○○有問過我包裹是什麼，但是我說我也不知道，
      我說因為許安利叫我不要問，就單純收包裹就好，我們還
      有搖過包裹，發現是液體還曾經懷疑是酒類，因為也聽說
      過有人拿酒回來很好賣等語（見偵卷一第187至193頁），
      並於本院審理中以證人身分結證稱：我有搖過包裹，乙○○
      也在場，一開始是他先搖，因為他也不知道包裹是什麼東
      西，他有搖一下，好像是液體，乙○○有問我裡面是什麼，
      我說我不知道，因為我有問過許安利，他說他不知道，包
      裹的收件人名字是我給許安利的，有詢問乙○○同意，當時
      我問他可不可以幫忙收包裹，因為許安利有給我報酬，所
      以我給乙○○，我每次給乙○○5千元，是我自己說的，不是
      乙○○跟我要求的，乙○○知道我生病的事等語（見本院卷二
      第256至260頁）；被告乙○○於警詢時供述：戊○○於108年8
      月底時有跟我說，有貨會寄到我店裡，要我注意，9月9日
      晚上10時許，用LINE詢問我貨到了沒，直到9月10日接到
      宅配通電話，我才知道貨到了，隨即遭警方查獲，這次收
      貨戊○○有跟我說他會給我4千元作為酬勞，我不知道內容
      物為何，我只知道我收的貨最後交給許安利，許安利是戊○○的朋友等語（見偵卷一第19至23頁），另於偵訊中供稱
      ：戊○○好像是他朋友請他代收，但因為他是住家不方便，
      我是店面所以請我代收，第一次送去才知道是許安利的貨
      ，去看他們聊天好像也正常，也沒有講到包裹的事情等語
      （見偵卷一第177至183頁），並於本院審理中以證人身分
      證稱：我跟戊○○是洗車認識的，距離108年5月27日第1次
      代收包裹約認識4、5年，一個禮拜至少會聯絡3、4次，我
      也會去他家，他也常來洗車，我對他的生病狀況很瞭解，
      我有懷疑過包裹內是違禁物，但因為我跟戊○○認識這麼久
      了，他也沒有做不法行為，我覺得他不會害我等語（見本
      院卷二第261至265頁），是綜上證述可知，被告許安利、
      戊○○、乙○○係輾轉聯繫之關係，被告乙○○在收受本案包裹
      前，不認識被告許安利，是被告乙○○對於包裹之資訊僅來
      自於被告戊○○，基此，被告許安利既證稱其未曾告知被告
      戊○○包裹內容物為何，被告戊○○無法明確知悉，自無告知
      被告乙○○之可能，且據卷內資料，亦無其他證據可證被告
      戊○○、乙○○確實知悉代收之包裹為第一級毒品古柯鹼之事
      實。
（三）再者，判斷行為人主觀上有無預見係毒品之可能，應依據
      共犯之間的關係、共犯之間的互動情形，及行為人的社會
      年齡、生活經驗、教育程度、所接收的社會新聞、從同儕
      團體處所得的資訊等等，本於經驗法則及論理法則推斷。
      是就被告戊○○、乙○○主觀上是否有預見可能性，分述如下
      ：
　 1、證人己○○到庭結證稱：被告乙○○是我的店家，我是賣材料
      的廠商，乙○○開洗車場，我賣材料給他，我們認識2、3年
      ，我蠻常請乙○○幫我代收包裹，只要我有進大量的貨，我
      都是請他代收，因為我人都在外面跑業務，家裡沒有人可
      以幫我收，乙○○幫我代收包裹時，有時候用我的名字，有
      時候用他的，代收物品都是一些材料，乙○○大概會問一下
      代收物品為何，問多大箱、多大件，我不會給他錢，我如
      果有新產品會請他試試看，就送他用等語（見本院卷二第
      312至314頁），可知被告乙○○確實常為生意往來客戶代收
      包裹，而以被告乙○○自行開設汽車美容店面，對於收受包
      裹較為便利之考量，證人己○○所述確實可採，故被告乙○○
      本於其日常生活經驗，對於幫忙收受包裹之主觀認知確實
      具有係「舉手之勞」之可能，加以被告乙○○、戊○○為相識
      多年的朋友，對於彼此的生活素行亦甚瞭解，基此友誼信
      任關係，被告乙○○在未確認包裹內容物之情形下逕為代收
      ，亦無顯悖於常理之處，又被告戊○○未有任何前案紀錄，
      有臺灣高等法院被告前案紀錄表可參（見本院卷一第31頁
      ），衡情被告乙○○在此情狀下，殊難預見該包裹為毒品，
      況倘被告乙○○得以預見代收物品為毒品，基於涉犯毒品犯
      行將受法律嚴懲，為一般人所知悉，衡情理當極力避免遭
      查獲，然被告乙○○卻以其本名、實際經營店面之地址及電
      話作為收件人之資訊，顯與常情有違，綜上各情，實無法
      認定被告乙○○具有預見包裹為毒品，及縱為毒品其亦仍願
      意代為收受之不確定故意。
   2、被告戊○○與被告丁○○素不相識，僅係透過被告許安利參與
      本案之運輸行為，其與被告許安利前為大學同學，迄至本
      案發生時間止，2人相識已逾15年，而被告許安利未曾有
      過任何前案紀錄，被告許安利已難有接觸毒品之機會，業
      如前述，是以其等熟識之情形，被告戊○○基於對被告許安
      利之認知，實無法預見被告許安利請託代收之包裹為毒品
      ；又被告被告戊○○表示曾搖晃過包裹，感覺裡面為液體乙
      節，亦與被告許安利拆封包裹紙箱內之物品為裝有水之鐵
      罐內藏放白色物品相符，鑑於一般人對於毒品之印象多呈
      現粉狀或塊狀，自難與液體有所連結，是被告戊○○辯稱其
      搖晃包裹後自行推測內容物為酒類亦非無據，是以，被告
      戊○○依據與被告許安利之交往、平常生活型態，縱曾懷疑
      包裹內可能係為逃避關稅等違反行政規定之物，無法據此
      認定其主觀上具有預見毒品之可能，況基於其上揭認知，
      亦無法認定其縱使知悉該包裹內為毒品而仍願意代為收受
      之事實。
六、綜上所述，公訴人就所提出之證據，尚未達於通常一般人均
    不致於有所懷疑，而得確信被告戊○○、乙○○有如起訴書所載
    之運輸第一級毒品古柯鹼、私運管制物品進口之主觀犯意，
    本院自無從形成被告戊○○、乙○○有罪之確信，揆諸前揭法律
    規定及判決意旨，自應為被告戊○○、乙○○均無罪之諭知。
據上論斷，應依刑事訴訟法第299 條第1 項前段、第300條、第3
01條第1項前段，毒品危害防制條例第4 條第1 項、第4項、第6 
項、第11條第2項、第17條第1項、第2 項、第18條第1 項前段、
第19條第1項，刑法第2 條第1 項、第11條、第28條、第62條前
段、第59條、第41條第1項前段、第51條第1項第5款、第38條之1
第1 項前段、第3項，判決如主文。
本案經檢察官庚○○提起公訴，檢察官劉建良到庭執行職務。
中　　華　　民　　國　　111 　年　　4 　　月　　27　　日
            刑事第十二庭    審判長法　官　張宏任
　　　　　　　　　                法  官  林姿秀
　　　　　　　　　                法  官  陳華媚
以上正本證明與原本無異。
如不服本判決應於收受判決後20日內向本院提出上訴書狀，並應
敘述具體理由。其未敘述上訴理由者，應於上訴期間屆滿後20日
內向本院補提理由書(均須按他造當事人之人數附繕本)「切勿逕
送上級法院」。 
    　　　　　　　　　　　　　　　書記官　王岫雯
中　　華　　民　　國　　111 　年　　4 　　月　　28　　日
附表一：
編號 犯罪事實 主文 一 犯罪事實一㈠ 1、丁○○共同犯運輸第一級毒品罪，處有期徒刑柒年陸月。 2、甲○○ ○○○       共同犯運輸第四級毒品罪，處有期徒刑拾月。 二 犯罪事實一㈡ 1、丁○○共同犯運輸第一級毒品罪，處有期徒刑柒年捌月。 2、甲○○ ○○○       共同犯運輸第四級毒品罪，處有期徒刑壹年。　 三 犯罪事實一㈢ 1、丁○○共同犯運輸第一級毒 品罪，處有期徒刑柒年捌月。 2、甲○○ ○○○       共同犯運輸第四級毒品罪，處有期徒刑壹年貳月。　 四 犯罪事實二 丁○○犯持有第二級毒品罪，處有期徒刑貳月，如易科罰金，以新臺幣壹仟元折算壹日。 
附表二：
編號 名稱及數量 備註 一 第一級毒品古柯鹼1包（驗前淨重401.24公克、驗餘淨重401.13公克） 依毒品條例第18條第1項沒收銷燬。 二 OPPO牌、黑色手機1支 （門號：0000000000、   IMEI：000000000000000、 &ZZZZ; &ZZZZ; &ZZZZ; &ZZZZ; 000000000000000） 被告許安利所有，供犯本案所用，依毒品條例第19條第1項沒收。 三 台哥大A30、黑色手機1支 （門號：0000000000、   IMEI：000000000000000） 與本案無關，不予沒收。 四 信封袋1只 （內有現金1萬元） 非本案犯罪所得，不予沒收。 五 新臺幣仟元鈔票1100張 與本案無關，不予沒收 六 新臺幣仟元鈔票1140張 本案犯罪所得，依刑法第38條之1第1項沒收。 七 第一銀行匯款單1張 非違禁物、供犯罪所用、犯罪預備之物或犯罪所生之物，不予沒收。 八 筆記本1本 被告丁○○所有，供犯本案所用，依毒品條例第19條第1項沒收。 九 DELL牌筆記型電腦1台 與本案無關，不予沒收。 十 APPLE牌、白色IPHONE XR手機1支 （門號：0000000000、   IMEI：000000000000000） 被告丁○○所有，供犯本案所用，依毒品條例第19條第1項沒收。 十一 大麻1包（毛重3.9420公克、淨重2.1510公克） 依毒品條例第18條第1項沒收銷燬。 
附錄本案論罪科刑法條：
修正前毒品危害防制條例第4條
製造、運輸、販賣第一級毒品者，處死刑或無期徒刑；處無期徒
刑者，得併科新臺幣二千萬元以下罰金。
製造、運輸、販賣第二級毒品者，處無期徒刑或七年以上有期徒
刑，得併科新臺幣一千萬元以下罰金。
製造、運輸、販賣第三級毒品者，處七年以上有期徒刑，得併科
新臺幣七百萬元以下罰金。
製造、運輸、販賣第四級毒品者，處五年以上十二年以下有期徒
刑，得併科新臺幣三百萬元以下罰金。
製造、運輸、販賣專供製造或施用毒品之器具者，處一年以上七
年以下有期徒刑，得併科新臺幣一百萬元以下罰金。
前五項之未遂犯罰之。
修正前毒品危害防制條例第11條
持有第一級毒品者，處三年以下有期徒刑、拘役或新臺幣五萬元
以下罰金。
持有第二級毒品者，處二年以下有期徒刑、拘役或新臺幣三萬元
以下罰金。
持有第一級毒品純質淨重十公克以上者，處一年以上七年以下有
期徒刑，得併科新臺幣一百萬元以下罰金。
持有第二級毒品純質淨重二十公克以上者，處六月以上五年以下
有期徒刑，得併科新臺幣七十萬元以下罰金。
持有第三級毒品純質淨重二十公克以上者，處三年以下有期徒刑
，得併科新臺幣三十萬元以下罰金。
持有第四級毒品純質淨重二十公克以上者，處一年以下有期徒刑
，得併科新臺幣十萬元以下罰金。
持有專供製造或施用第一級、第二級毒品之器具者，處一年以下
有期徒刑、拘役或新臺幣一萬元以下罰金。